【裁判字號】    99,智附民,1
【裁判日期】    991130
【裁判案由】    因（刑事罪名）附帶民訴
【裁判全文】
臺灣花蓮地方法院刑事附帶民事訴訟判決
原      告  瑞影企業股份有限公司
法定代理人  許朝貴
訴訟代理人  朱宗偉
被      告  袁金龍
上列被告因違反著作權法案件（99年度智訴字第1 號），經原告
提起附帶民事訴訟，請求損害賠償，本院判決如下：
    主      文
被告應給付原告新臺幣捌萬元，及自民國九十九年五月十五日起
至清償日止，按年息百分之五計算之利息。
原告其餘之訴駁回。
本判決原告勝訴部分得假執行。
原告其餘假執行之聲請駁回。
    事實及理由
一、本件原告主張：被告係址設花蓮縣玉里鎮○○路○段 195-8
    號之「龍豪音響公司」之負責人，以出租電腦伴唱機為業，
    明知「紅顏」、「男人的汗」、「打拚」、「按怎」、「閃
    亮舞台」等歌曲，係原告取得上豪視聽有限公司（以下簡稱
    上豪公司）、乾坤影視傳播有限公司（以下簡稱乾坤公司）
    專屬授權之音樂著作，未經原告之同意或授權，不得任意重
    製或出租。詎竟基於意圖出租之犯意，於民國97年10月間在
    上址灌錄重製前開歌曲至其所有之電腦伴唱機內，並於同年
    10月某日將灌錄有上開電腦伴唱機出租予不知情之李碧珠，
    由李碧珠擺放在其所經營位在花蓮縣新城鄉○○村○○路12
    0 號之「溫柔鄉卡拉OK」店內，供不特定客人公開點唱，以
    此方式侵害原告之著作財產權，爰依著作權法第88條規定請
    求被告負損害賠償責任，並聲明：被告應給付原告新臺幣（
    下同）50萬元，及自訴狀繕本送達翌日起至清償日止，按年
    息百分之5 計算之利息，另陳明願供擔保，請准宣告假執行
    。
二、被告則以：上開電腦伴唱機內之系爭歌曲並非伊所重製，係
    伊在跳蚤市場買來機台時歌曲就在其內，且本案伊有向原告
    花蓮地區經銷商志成音響公司承租並簽立「弘音精選MIDI承
    租約定書」，伊並開立97年及98年各月為發票日之支票共24
    張支付前開契約之對價，伊也不知除簽立上開約定書外，尚
    須另行簽立確認書始可，伊並未違反著作權法之規定等語，
    資為抗辯，並聲明：駁回原告之訴及假執行之聲請。
三、得心證之理由：
    (一)按附帶民事訴訟之判決，應以刑事訴訟判決所認定之事實
      為據，刑事訴訟法第500 條前段定有明文。本件原告起訴
      主張被告係址設花蓮縣玉里鎮○○路○段195-8 號之「龍
      豪音響公司」之負責人，以出租電腦伴唱機為業，明知「
      紅顏」、「男人的汗」、「打拚」、「按怎」、「閃亮舞
      台」等歌曲，係原告取得上豪公司、乾坤公司專屬授權之
      音樂著作財產權，未經原告之同意或授權，不得任意重製
      或出租。詎竟基於意圖出租之犯意，於97年10月間在上址
      灌錄重製前開歌曲其所有之電腦伴唱機內，並於同年10月
      某日將灌錄有上開歌曲之電腦伴唱機出租予不知情之李碧
      珠，由李碧珠擺放在其所經營位在花蓮縣新城鄉○○村○
      ○路120 號之「溫柔鄉卡拉OK」店內，供不特定客人點選
      演唱，以此方式侵害原告之著作財產權等情，業據本院以
      99年度智訴字第1 號刑事判決判處被告有罪在案，是原告
      此部分之主張應堪信為真實。
    (二)次按因故意或過失不法侵害他人之著作財產權或製版權者
      ，負損害賠償責任；依前項規定，如被害人不易證明其實
      際損害額，得請求法院依侵害情節，在1萬元以上100萬元
      以下酌定賠償額，如損害行為屬故意且情節重大者，賠償
      額得增至500萬元，著作權法第88條第1項、第3 項定有明
      文。查本件被告重製灌錄後出租之「紅顏」、「男人的汗
      」、「打拚」、「按怎」、「閃亮舞台」等歌曲，均係被
      告未經原告之同意而擅自重製後，並將之出租予李碧珠提
      供客人公開點唱，侵害原告著作財產權，被告就此部分自
      應對原告負損害賠償責任。本院審酌被告上開重製後出租
      之行為，嚴重影響原告權利，本件被告遭判決有罪侵害原
      告著作財產權期間，另原告稱其就MIDI檔案之音樂著作權
      之授權，是以年為單位，往年每套月租金約為1,350 元左
      右，97年度瑞影公司約每月發行30首新MIDI檔歌曲，及被
      告係專以出租伴唱機台予下游店家供客人點唱為業等一切
      情狀，認被告應賠償原告所受損害8 萬元為適當。至原告
      逾此範圍之請求，為無理由，應予駁回。
    (三)按給付無確定期限者，債務人於債權人得請求給付時，經
      其催告而未為給付者，自受催告時起，負遲延責任。其經
      債權人起訴而送達訴狀，或依督促程序送達支付命令，或
      為其他相類之行為者，與催告有同一之效力；遲延之債務
      ，以支付金錢為標的者，債權人得請求依法定利率計算之
      遲延利息；應付利息之債務，其利率未經約定，亦無法律
      可據者，週年利率為百分之5，民法第229條第2項、第233
      條第1項前段、第203條分別規定有明文。本件被告應給付
      之損害賠償部分，原告請求自起訴狀繕本送達被告之翌日
      即99年5月15日起按年息百分之5計算之法定遲延利息，是
      原告就被告請求如主文第1 項所示之利息部分，為有理由
      ，應予准許；逾此部分之請求尚屬無據。
    (四)綜上，原告依據著作權法第88條之規定，請求被告給付原
      告8萬元及自99年5月15日起至清償日止，按年息百分之 5
      計算之利息為有理由，應予准許，逾此部分之請求為無理
      由，應予駁回。
    (五)本判決第1項被告應給付之金額未逾50 萬元，爰依民事訴
      訟法第389條第1項第5 款之規定，依職權宣告假執行，原
      告聲請供擔保宣告假執行，核無必要。至原告敗訴部分既
      經駁回，則其假執行之聲請即失所依附，應併予駁回。
據上論結，原告之訴為一部有理由，一部無理由，應依刑事訴訟
法第502條第1項、第2項、第491條第10款，民事訴訟法第389 條
第1項第5款，判決如主文。
中    華    民    國    99    年    11    月    30    日
                  刑事第一庭    法  官  林恒祺
上列正本證明與原本無異。
如對本判決不服，非對刑事判決上訴時不得上訴並應於送達後10
日內，向本院提出上訴狀（應抄附繕本）
中    華    民    國    99    年    11    月    30    日
                                書記官

司法院資訊處製作；財團法人民間司法改革基金會備份。
